---
title: "每週一圖作業"
output: html_document
params:
  組員: ["陳盈蓁"]  
  學號: ["410573076"]
---

#### 環境設定

以下為老師執行時一定會存在的環境設定
```{r basic setup, message=FALSE, echo=TRUE, eval=T}
library(dplyr); library(stringr); library(ggplot2); library(plotly); library(lubridate); library(readr); library(tidyr); library(showtext);library(wildcard)

font_add("QYuan","cwTeXQYuan-Medium.ttf") # 新增字體
showtext_auto(enable=TRUE) #啟用字體
theme_set(theme_classic())
knitr::opts_chunk$set(out.width='80%', fig.asp=.75, fig.align='center', fig.showtext=T)
```

#### 資料處理

此部份在做：

  * 原始Rda資料引入（即引入**dataList**物件）；
  
  * 資料清理成作圖用graphData物件。

請將你最原始的資料連同作業一起上傳到作業上傳網址：  
  * 若「原始資料為網頁下載」，且下載指令寫在data cleaning chunk裡的話，可以不用上傳「資料」。  
  * 若原始資料有很多個檔案，請先引入成data frame並存在「一個」.Rda檔裡上傳（如`example_data.Rda`檔）。  

資料檔引入到進入作圖前的資料處理請寫在下面區塊，分二部份：

  * 資料處理  
  * 作圖用資料物件生成(最後形成作圖資料物件graphData)
  
```{r data cleaning, echo=TRUE, eval=T}
library(readr)
economic_freedom_index2019_data <- read.csv("~/Downloads/economic_freedom_index2019_data.csv", header=FALSE)
save(economic_freedom_index2019_data, file="uploadfile.Rda")
load("uploadfile.Rda")
ddf <- subset(economic_freedom_index2019_data[c("V25","V17","V7")])
names(ddf)<-c("Country","Trade Freedom","Index")
ddf<-ddf[-1,]
ddf$Index<-as.numeric(levels(ddf$Index)[ddf$Index])
ddf->graphData
```

#### 繪圖程式

```{r graph, echo=T, eval=T}
world <- map_data('world')
world <- world %>% filter(region != "Antarctica")
graphData %>%
  ggplot()+
  geom_map(data=world, map=world,
                  aes(x=long, y=lat, group=group, map_id=region),
                  fill="white", colour="black") + 
  geom_map(data=graphData, map=world,
                  aes(fill=Index, map_id=Country),
                  colour="black") + 
  scale_fill_continuous(high = "yellow",low = "blue",
                               guide="colorbar") + 
  labs(title ="Economic Freedom Index in 2019") ->finalplot
finalplot
```

#### 設計說明
說明想傳達的訊息（必要）及設計想法（非必要）。寫在***之後
*** 
此為西元2019年的經濟自由度指數地圖，希望透過此圖讓大家能一目瞭然世界各國的經濟自由度指數，
以及能直接看到各區域經濟自由度高低趨勢和同區域的經濟自由度指數的相似程度。

```{r}
finalplot
```