---
title: "每週一圖作業"
output: html_document
params:
  組員: ["陳盈蓁"]  
  學號: ["410573076"]
---

#### 環境設定

以下為老師執行時一定會存在的環境設定
```{r basic setup, message=FALSE, echo=TRUE, eval=T}
library(dplyr); library(stringr); library(ggplot2); library(plotly); library(lubridate); library(readr); library(tidyr); library(showtext)
font_add("QYuan","cwTeXQYuan-Medium.ttf") # 新增字體
showtext_auto(enable=TRUE) #啟用字體
theme_set(theme_classic())
knitr::opts_chunk$set(out.width='80%', fig.asp=.75, fig.align='center', fig.showtext=T)
```

#### 資料處理

此部份在做：

  * 原始Rda資料引入（即引入**dataList**物件）；
  
  * 資料清理成作圖用graphData物件。

請將你最原始的資料連同作業一起上傳到作業上傳網址：  
  * 若「原始資料為網頁下載」，且下載指令寫在data cleaning chunk裡的話，可以不用上傳「資料」。  
  * 若原始資料有很多個檔案，請先引入成data frame並存在「一個」.Rda檔裡上傳（如`example_data.Rda`檔）。  

資料檔引入到進入作圖前的資料處理請寫在下面區塊，分二部份：

  * 資料處理  
  * 作圖用資料物件生成(最後形成作圖資料物件graphData)
  
```{r data cleaning, echo=TRUE, eval=T}
tourist_career_TW<- read_csv("https://quality.data.gov.tw/dq_download_csv.php?nid=8357&md5_url=4a5c04583e3679602f057fb7ea5be5b7")
tourist_career_TW %>%
gather(
`商人`,`秘書職員`,`專門技術`,`文化工作`,`家庭主婦`,`軍公職`,`其他`,`未列明`,
  key="職業",value="人數")%>%
  filter(居住地=="歐洲地區")%>%
  filter(年別=="2015")->graphData
  names(graphData)[names(graphData) == "細分"] <- "國家"

 
```

#### 繪圖程式

```{r graph, echo=T, eval=T}
graphData %>%
  ggplot()+
  geom_point(
    aes(x=人數,y=國家,color=職業,size=人數),
  )-> finalplot
finalplot
```

#### 設計說明
說明想傳達的訊息（必要）及設計想法（非必要）。寫在***之後
*** 
此圖為西元2015年歐洲地區各國來台旅遊的職業分布，想透過圖看出歐洲各國來台旅遊各職業的人數多寡。
```{r}
finalplot %>%
  ggplotly()
```
