---
title: "每週一圖作業"
output: html_document
params:
  組員: ["陳盈蓁"]  
  學號: ["410573076"]
---

#### 環境設定

以下為老師執行時一定會存在的環境設定
```{r basic setup, message=FALSE, echo=TRUE, eval=T}
library(dplyr); library(stringr); library(ggplot2); library(plotly); library(lubridate); library(readr); library(tidyr); library(showtext)
font_add("QYuan","cwTeXQYuan-Medium.ttf") # 新增字體
showtext_auto(enable=TRUE) #啟用字體
theme_set(theme_classic())
knitr::opts_chunk$set(out.width='80%', fig.asp=.75, fig.align='center', fig.showtext=T)
```

#### 資料處理

此部份在做：

  * 原始Rda資料引入（即引入**dataList**物件）；
  
  * 資料清理成作圖用graphData物件。

請將你最原始的資料連同作業一起上傳到作業上傳網址：  
  * 若「原始資料為網頁下載」，且下載指令寫在data cleaning chunk裡的話，可以不用上傳「資料」。  
  * 若原始資料有很多個檔案，請先引入成data frame並存在「一個」.Rda檔裡上傳（如`example_data.Rda`檔）。  

資料檔引入到進入作圖前的資料處理請寫在下面區塊，分二部份：

  * 資料處理  
  * 作圖用資料物件生成(最後形成作圖資料物件graphData)
  
```{r data cleaning, echo=TRUE, eval=T}
library(readr)
library(gghighlight)
publicenterprisenetprofit<- read_csv("https://quality.data.gov.tw/dq_download_csv.php?nid=95322&md5_url=079d058e16a3089f7bd1e658b2df5ab4")
graphData <- list()
publicenterprisenetprofit%>%
  filter(年度=="106")->publicenterprisenetprofit
names(publicenterprisenetprofit) <-c("主管機關","事業名稱","年度","netprofit","淨利(損)預算數(億元)","繳庫盈餘(億元)","占所有事業繳庫百分比(%)","繳庫盈餘預算數(億元)","繳庫盈餘達成率(%)")
publicenterprisenetprofit%>%
  mutate(
    netprofit=as.numeric(netprofit),
  )->publicenterprisenetprofit
publicenterprisenetprofit[-15,]->publicenterprisenetprofit
publicenterprisenetprofit1 <- transform(publicenterprisenetprofit, 
                          事業名稱= reorder(事業名稱, netprofit))
graphData$publicenterprisenetprofit<-publicenterprisenetprofit1
```

#### 繪圖程式

```{r graph, echo=T, eval=T}
graphData$publicenterprisenetprofit %>%
  ggplot(aes(x=事業名稱,y=netprofit))+
 geom_bar(position="dodge",stat = "identity", fill="red")+
  xlab("事業名稱")+
  ylab("淨利(損)(億元)")+
  gghighlight(事業名稱 == "臺灣鐵路管理局")+coord_flip()+
  labs(title ="106年國營事業獲利情形",caption="資料來源:政府資料開放平臺")->finalplot
finalplot
```

#### 設計說明
說明想傳達的訊息（必要）及設計想法（非必要）。寫在***之後
*** 
此圖為106年國營事業的獲利情形，可看出中央銀行遙遙領先其他國營企業，而唯一虧損的企業是台灣鐵路管理局。

為了讓閱圖者一目瞭然，選擇用barchart並按照獲利多寡來排序，而在106年的資料中，只有臺鐵是虧損的狀況，所以特地將它標示出來。

```{r}
finalplot
```