---
title: "2019-09-18"
author: "陳盈蓁"
date: "2019/9/18"
output: html_document
---

```{r basic setup, message=FALSE, echo=TRUE, eval=T}
library(dplyr); library(stringr); library(ggplot2); library(plotly); library(lubridate); library(readr); library(tidyr); library(showtext)

font_add("QYuan","cwTeXQYuan-Medium.ttf") # 新增字體
showtext_auto(enable=TRUE) #啟用字體
theme_set(theme_classic())
knitr::opts_chunk$set(out.width='80%', fig.asp=.75, fig.align='center', fig.showtext=T)
```


```{r}
StuList <- list(
  次序=c(1,2,3,4,5,6,7,8),
  學號=c(172,214,322,425,517,833,752,114),
  姓名=c("小明","大雄","胖虎","小新","大白","阿華","小英","阿美"),
  性別=c("男","男","男","女","女","男","女","男"),
  成績=c(80,42,90,82,50,77,30,90)
  )
StuList 
as.data.frame(StuList) -> StuDFfromList
StuDFfromList
```
```{r}
StuDF <- data.frame(
  次序=c(1,2,3,4,5,6,7,8),
  學號=c(172,214,322,425,517,833,752,114),
  姓名=c("小明","大雄","胖虎","小新","大白","阿華","小英","阿美"),
  性別=c("男","男","男","女","女","男","女","男"),
  成績=c(80,42,90,82,50,77,30,90)
  )
StuDF 
```


```{r}
class(StuDF)
typeof(StuDF)
```


```{r}
class(StuDFfromList)
typeof(StuDFfromList)
```


```{r}
length(StuDF) # 從向量角度看
nrow(StuDF) # 從矩陣角度看```
```
##dplyr
```{r}
library(dplyr)
```

##結構
```{r}
str(StuDF)
```
##前六筆資料
```{r}
head(StuDF)
```

##後六筆資料
```{r}
tail(StuDF)
```
```{r}
StuDF
slice(StuDF,1:3)
slice(StuDF,4:5)
slice(StuDF,n()) ##n()總筆數
```
##最後兩筆資料
```{r}
slice(StuDF,(n()-1):n())
```
##第五到第七筆資料刪除
```{r}
StuDF
slice(StuDF,-5:-7)
slice(StuDF,-(5:7)) ##Better way 
```

```{r}
StuDF
slice(StuDF,c(1,4,8)) ##只要1,4,8筆資料
```
```{r}
library(readr)
collegeData <- read_csv("https://raw.githubusercontent.com/tpemartin/github-data/master/103_student.csv")
```
```{r}
structure(collegeData)  ##檢查變數結構
slice(collegeData,c(1:4)) ## 1~4筆資料
slice(collegeData,c(101:110)) ##101~110筆資料
slice(collegeData,(n()-2):n())##最後3筆資料
```
##產生變數
```{r}
StuDF
mutate(StuDF,
       調分後成績=成績+10)
transmute(StuDF,調分後成績=成績+10) # 只留下調分後成績不保留其他變數
```

##若要更動原data frame內容，記得要回存：
```{r}
StuDF
mutate(StuDF,
       調分後成績=成績+10) -> StuDF
```

```{r}
StuDF$調分後成績 <-
StuDF$成績+10
```


```{r}
collegeData
##新增男生變數
mutate(collegeData,
       男生=一年級男生+二年級男生+三年級男生+四年級男生) -> collegeData 
##新增女生變數
collegeData$女生 <-
collegeData$一年級女生+collegeData$二年級女生+collegeData$三年級女生+collegeData$四年級女生 
##新增男女生比
mutate(collegeData,
       男女生比=男生/女生) -> collegeData 
```
##summarise
```{r}
StuDF
summarise(StuDF,
        平均成績=mean(成績),
        最高分=max(成績),
        最低分=min(成績))
```

```{r}
StuDF
mutate(StuDF,
        平均成績=mean(成績),
        最高分=max(成績),
        最低分=min(成績),
       調整後成績=成績+((最高分-最低分)/5))-> StuDF2
```
##select

```{r}
StuDF2
names(StuDF2)
select(StuDF2,
       姓名,學號,成績,調分後成績)
select(StuDF2,
       -次序,-性別,-最高分,-最低分)
```


```{r}
select(StuDF2,
       次序,性別,
       contains("最"))

select(StuDF2,
       -次序,-性別,
       -contains("最"))

```

```{r}
select(collegeData,
       contains("男生"))
```

```{r}
StuDF
# logical vector
logiChoose <- c(
  F,F,F,T,T,F,T,F
)
# 使用logical vector選擇所要觀測值"女"
StuDF[logiChoose,]
```

##which()可顯示向量元素為真的位置
```{r}
logiChoose
which(logiChoose)
slice(
  StuDF,which(logiChoose)
)
```

```{r}
StuDF$性別=="女" # logical predicate

logiChoose <- StuDF$性別=="女"
StuDF[logiChoose,]
```

```{r}
# relational operators
StuDF$性別=="女" 
StuDF$成績>60

# combined with logical operator
(StuDF$性別=="女" & StuDF$成績>60) -> logiChoose2
logiChoose2

StuDF[logiChoose2,]
```

```{r}
StuDF
filter(StuDF,
       性別=="女")
filter(StuDF,
       (性別=="女" & 成績>60))
filter(StuDF,
       性別=="女",
       成績>60) # 多個AND條件可用,分隔
```
##Practice
```{r}
#1
filter(collegeData,
       縣市名稱=="30 臺北市")
#2
filter(collegeData,
       縣市名稱=="30 臺北市"|縣市名稱=="01 新北市")
```
```{r}
#2
filter(collegeData,
       縣市名稱 %in% c("30 臺北市","01 新北市"))
```
```{r}
group_by(StuDF,
         性別) -> StuDF_by性別

# 使用grouped data frame
summarise(StuDF_by性別,
        平均成績=mean(成績),
        最高分=max(成績),
        最低分=min(成績))

# 使用ungrouped data frame
summarise(StuDF,
        平均成績=mean(成績),
        最高分=max(成績),
        最低分=min(成績))
```

```{r}
mutate(
  StuDF_by性別,
  最高分=max(成績),
  最低分=min(成績),
  調分大小=(最高分-最低分)/5,
  調分後成績=成績+調分大小
) -> StuDF_依性別調分
StuDF_依性別調分
```

```{r}
group_by(StuDF,
         性別,
         (成績>75)) -> StuDF_by性別成績
StuDF_by性別成績
summarise(StuDF_by性別成績,
          平均成績=mean(成績),
          人數=n())
```
```{r}
ungroup(StuDF_依性別調分) -> 
  StuDF_調分後
  StuDF_調分後
```
##計算collegeData中不同縣市名稱及體系別&等級別的一年級男生及一年級女生總數（使用sum）和學校數目。
```{r}
group_by(collegeData,縣市名稱,體系別,等級別) -> collegeData_sort
summarise(collegeData_sort,
          一年級男生總數=sum(一年級男生),
          一年級女生總數=sum(一年級女生),
          學校數目=n()
          )->collegeData_sorted
```


```{r}

```

